【裁判字號】    94,訴緝,67
【裁判日期】    950209
【裁判案由】    偽造文書等
【裁判全文】
臺灣士林地方法院刑事判決              94年度訴緝字第67號
公  訴  人  臺灣士林地方法院檢察署檢察官
被      告  丁○○
上列被告因偽造文書等案件，經檢察官提起公訴（93年度核退偵
字第24號、偵字第1606號）及移送併案審理（臺灣板橋地方法院
檢察署93年度偵字第6514號），被告於準備程序為有罪之陳述，
本院裁定改依簡式審判程序審理，茲判決如下：
    主  文
丁○○共同連續行使偽造私文書，足以生損害於公眾及他人，處
有期徒刑柒月。如附表一編號一、三及如附表二編號一、三、四
(一)、五至九所示之物，均沒收。
    事  實
一、丁○○明知車號5615--FL號（車身號碼D0000000號、引擎號
    碼4G63Z024507 號）自用小客車一輛，其屬特種文書性質之
    車牌係偽造，而屬準私文書性質之車身號碼及引擎號碼則均
    係變造（該車體原為車號2220--GP號，車身號碼D0000000號
    、引擎號碼為4G63Z025087 號，乃葉嘉凡於92年7 月17日凌
    晨1 時10分許，在高雄市○○區○○里○○路84號前失竊之
    車輛，且為馬順利（另由臺灣高等法院審理中）於92年7 月
    下旬某日，經謝榮銓（另由臺灣高等法院審理中）之介紹，
    向姓名年籍不詳綽號「阿保」之人以新臺幣（下同）400,00
    0元所購得；至該車號及車身、引擎號碼所屬之車體，則為
    郭麗桂（女，52年2 月14日生，身分證統一編號：Ｚ0000000
    00號）所有），為來源不明之贓物。詎仍與馬順利、張麗貴
    （已審結）共同基於行使偽造、變造私文書及詐欺取財之概
    括犯意聯絡，先於92年8 月上旬某日，由張麗貴、丁○○交
    付其等照片予馬順利轉交與其具有變造文書共同犯意聯絡綽
    號「小林」之不詳年籍成年男子，換貼其等相片後變造「郭
    麗桂」、「戊○○」之國民身分證各一枚，馬順利並偽造「
    郭麗桂」名義車號5615--FL號之汽車「行車執照」特種文書
    一紙，偽造「郭麗桂」名義車號5615--FL號之汽車新領牌照
    登記書一紙等車籍證件私文書後（以上文書除「戊○○」國
    民身分證影本外，餘均未扣案且已滅失不存），由馬順利指
    示丁○○、張麗貴二人於同年8 月8 日上午11時許，駕駛該
    車前往臺北縣新莊市○○路224 號「大信汽車商行」，由張
    麗貴冒稱係車主「郭麗桂」，丁○○冒稱「戊○○」，共同
    向不知情之該商行業務員乙○○佯稱係車主「郭麗桂」欲出
    售該車，同時出示變造之「郭麗桂」、「戊○○」國民身分
    證特種文書及上開偽造之車籍證件以取信乙○○而行使之，
    並由張麗貴在汽車買賣合約書「賣方」欄上，偽簽「郭麗桂
    」之簽名，丁○○亦在「見證人」欄下，偽簽「戊○○」之
    簽名後，將該偽造之汽車買賣合約書及上開偽造之車籍證件
    持交乙○○而連續行使之，使乙○○陷於錯誤，誤認上開小
    客車為權利來源合法之車輛，而以580,000 元之價格簽約買
    受該車，但因馬順利等人始終無法提出該車原廠出廠證明文
    件，乙○○於同日即要求解除該買賣契約，馬順利隨即於同
    日下午5 時許至該車行將該買賣契約當場撕毀並取回上開證
    件，而終未能詐得乙○○之財物，惟均已足生損害於車輛監
    理機關對於自用小客車車籍管理之正確性及「郭麗桂」、「
    戊○○」、乙○○等人。
二、馬順利出售上開車輛予乙○○不成後，遂另與羅永吉（另由
    臺灣高等法院審理中）、陳用信（業經檢察官緩起訴處分）
    三人共同基於行使偽造、變造私文書及詐欺取財之概括犯意
    聯絡，於92年8 月13日下午3 時20分許，由陳用信持變造之
    「李國輝」國民身分證及偽造之該車「行車執照」等證件，
    依如上所述之手法，在台北縣樹林市○○路254 號「通世界
    汽車商行」以600,000 元之價格出售予潘志勝，潘志勝乃先
    交付面額360,000 元之支票一紙予陳用信轉交馬順利收受。
    馬順利為能兌領上開潘志勝所交付之支票，遂與丁○○承續
    前揭行使變造、偽造私文書之共同犯意聯絡，先由馬順利委
    由不知情之人偽刻「戊○○」之印章一枚後，指示丁○○於
    92 年8月14日，持上開變造之國民身分證及偽造之印章，冒
    用「戊○○」之名至中華商業銀行新莊分行蓋用偽造「戊○○」之印章及偽簽其姓名（如附表一編號三所示），而虛偽
    填載制作該銀行「存款總約定書」之私文書，持以交付該銀
    行不知情之承辦人員而行使之，並同意其申請開立該銀行：
    戶名「戊○○」、帳號：000-00-000000000號之綜合存款帳
    戶，同日並即將上開支票存入，且於同年8 月14日、15日由
    馬順利分9 次提領完畢，足以生損害於「中華商業銀行新莊
    分行」及「戊○○」本人。嗣經潘志勝發覺該車車牌有異，
    報警確認該車車牌係偽造始循線查獲，並扣得偽造之5615--
    FL號車牌二面。
三、丁○○亦明知車號3P--2282號（車身號碼為D0000000號、引
    擎號碼4G63Z009108 號）自用小客車1 輛，其屬特種文書性
    質之車牌係偽造，而屬準私文書性質之車身號碼及引擎號碼
    則均係變造（各該偽造及變造之號碼係甲○○於91年6 月28
    日購得之同型車輛所有，且於92年9 月1 日更換車號為2528
    -- FT 號；至該車體原為車號8S--9277號，車身號碼D00000
    00號、引擎號碼為4G63Z001581 號，乃謝偉三於92年8 月15
    日上午6 時30分許，在高雄市前鎮區鎮○○街91號前失竊之
    同型車輛），為來源不明之贓物。且該車之車籍證件，係於
    92年8 月間，由馬順利交付張麗貴之照片予謝榮銓轉交邱國
    寶（另由檢察官偵辦中），邱國寶即換貼張麗貴照片而變造
    「甲○○」之國民身分證一枚、偽造「甲○○」名義車號3P
    --2282號之汽車行車執照特種文書一紙、偽造「甲○○」名
    義車號3P--2282號之汽車新領牌照登記書一紙及偽造「中華
    汽車工業股份有限公司」汽車出廠與貨物稅完稅照證一紙等
    車籍資料私文書後（其上蓋用之印文分別如附表二所示），
    由謝榮銓於92年8 月22日，以400,000 元之價格向邱國寶買
    受該懸掛偽造車號之3P--2282號小客車一輛及上開變造之國
    民身分證與偽造之車籍證件資料，同日即於台北縣蘆洲市○○路某處，將上開小客車及變造、偽造之證件交付馬順利。
    馬順利隨即與丁○○、羅永吉及張麗貴等人承續前揭行使偽
    造、變造私文書及詐欺取財之共同概括犯意聯絡，由馬順利
    指示丁○○等三人於同日晚上7 時30分許，駕駛該車前往台
    北縣汐止市○○路○段398 之1 號高信忠經營之「三太汽車
    商行」，由張麗貴冒稱係車主「甲○○」，丁○○冒稱為「
    戊○○」，羅永吉則冒稱係「甲○○」之弟「何志勇」，共
    同向不知情之丙○○佯稱係車主「甲○○」欲出售該車，同
    時出示變造之「甲○○」、「戊○○」國民身分證特種文書
    及上開偽造之車籍證件以取信丙○○而行使之，並由張麗貴
    在汽車買賣合約書「賣方」欄上，偽簽「甲○○」之簽名，
    丁○○亦在「見證人」欄下，偽簽「戊○○」之簽名，羅永
    吉則在該合約書上「92年8 月22日付現金參拾萬元正，支票
    壹拾捌萬元正尚欠伍萬元」欄下，偽簽「甲○○」、「何志
    勇」之簽名（表示收受該金錢之意）後，將該偽造之汽車買
    賣合約書持交丙○○而連續行使之；因而使丙○○陷於錯誤
    ，誤認上開小客車為權利來源合法之二手車，而以550,000
    元之價格買受該車，並於當日交付車款現金315,000 元及付
    款人誠泰商業銀行復興分行，票號FC0000000 、帳號000000
    0-0 號、發票人方信煌，面額180,000 元之支票一紙，丁○○等三人則將上開偽造車牌、行車執照、汽車新領牌照登記
    書、汽車出廠與貨物稅完稅照證以及變造之「甲○○」國民
    身分證、車身及引擎號碼之小客車等交予丙○○而行使之，
    均足以生損害於監理機關對自用小客車車籍管理之正確性及
    「甲○○」、「戊○○」、丙○○等人。
四、馬順利為能兌領上開丙○○所交付之支票，遂又與丁○○共
    同承續前揭行使變造、偽造私文書之共同概括犯意聯絡，由
    馬順利指示丁○○於92年8 月25 日 ，持該變造之國民身分
    證及偽造之印章，冒用「戊○○」之名至誠泰商業銀行復興
    分行蓋用偽造「戊○○」之印章及偽簽其姓名，而虛偽填載
    制作該銀行「存摺存款業務往來約定書」及「金融卡申請書
    」等私文書，持以交付該銀行不知情之承辦人員而行使之，
    並同意其申請開立該銀行：戶名「戊○○」、帳號：000-00
    -0000000號之活期儲蓄存款帳戶，同日並即將上開支票存入
    ，且於同年8 月26日、27日，由馬順利以金融卡分六次提領
    完畢，均足以生損害於「誠泰商業銀行復興分行」及「戊○○」本人。嗣丙○○於92年8 月25日晚上8 時許，前往新竹
    地區向該車號真正車主甲○○查詢其小客車過戶情事始知受
    騙，經報案後警方於丁○○虛偽制作之上開銀行存摺存款業
    務往來約定書上採獲其遺留指紋，發現與丁○○指紋卡之左
    小、右拇、左拇、左中指指紋相符，並調取被告馬順利92年
    8 月26日晚上9 時51分59秒至誠泰銀行士林分行自動提款機
    提款之翻拍照片因而循線查獲。
五、案經臺北市政府警察局移送臺灣士林地方法院檢察署檢察官
    偵查起訴及臺灣板橋地方法院檢察署檢察官移送併案審理。
    理  由
一、上揭一、部分之犯行，業據被告丁○○於本院審理時供認不
    諱（本院95年1 月12日審判筆錄），核與同案被告馬順利及
    張麗貴於偵查時所述相符，復經證人洪志學、洪仁旺、陳孝
    悅、戊○○、桂嘉文、張裕亨、楊朝專及乙○○分別於警詢
    時證述綦詳，並有車號5615--FL號小客車與該車經變造車身
    號碼之照片數幀，變造車身號碼及引擎號碼之拓印字模等件
    在警卷可稽，復有葉嘉凡、郭麗桂所有車號5615--FL號小客
    車照片六幀與其正確車身號碼之拓印字模一紙在卷可按，又
    車號5615-FL 號牌照二面，經警方送金立利五金有限公司鑑
    定認其尺寸、規格、防偽，皆與該公司承製之號牌有相當程
    度之出入，故為偽製之號牌等語，有該公司92年11月4 日函
    及交通部公路總局92年11月17日路監牌字第0920083714號函
    各一件在卷足稽；此外併有變造之「戊○○」國民身分證影
    本，偽造之5615--FL號車牌二面、葉嘉凡車輛遺失報案單、
    警方尋獲紀錄、洪仁旺報案三聯單、保險理賠委付書、讓與
    契約書，「郭麗桂」名義汽車行車執照、「郭麗桂」及「葉
    嘉凡」汽車新領牌照登記書與中華汽車工業股份有限公司汽
    車出廠與貨物稅完稅照證等私文書之車籍資料等件在卷可按
    ，被告丁○○之自白核與事實相符，此部份犯行洵堪認定。
二、上揭二、部分之犯行，亦據被告丁○○坦承不諱，核與同案
    被告馬順利、羅永吉及陳用信於警詢及偵查中所述相符，復
    經證人潘志勝、李國輝分別於警詢時證述綦詳，並有「李國
    輝」名義汽車新領牌照登記書、「潘志勝」行車執照、汽機
    車異動登記書及如附表一編號三所示之中華商業銀行存款總
    約定書、客戶資訊電腦紀錄、存款明細分戶帳等件影本在卷
    可稽；被告自白核與事實相符，此部分之犯行亦足堪認定。
三、上揭三、部分之犯行，業據被告丁○○及同案被告馬順利、
    謝榮銓、羅永吉及張麗貴於本院審理時坦承不諱，核與證人
    謝偉三、甲○○、戊○○、高信忠、丙○○分別於警詢及偵
    查時證述綦詳，並有車號3P--2282號小客車與該車經變造車
    身號碼D0 000000 之照片3 幀，變造車身號碼D0 000000 號
    、變造之引擎號碼4G63Z009108 號之拓印字模各1 紙在卷可
    稽（臺灣士林地方法院檢察署92年度偵字第11394 號卷第27
    頁至第28頁），復有甲○○所有車號2528--FT號小客車照片
    6 幀與其正確車身號碼D0 000000 號之拓印字模1 紙在卷可
    按（同上偵查卷第29頁），又車號3P--2282號牌照2 面，經
    警方送運園工業有限公司鑑定認：「一、字與真牌不相符。
    二、底色漆與真牌不相符。三、四周R 角與真牌不相符。四
    、四孔洞毛頭與真牌不相符。而認與真牌不相符」等語，有
    該公司92年9 月10日運字第92091002號函及內附之附號牌鑑
    定報告1 件在卷足稽（同上偵查卷第122 頁）；嗣該變造車
    身號碼D0000000號、變造之引擎號碼4G63Z009108 號（原車
    身號碼D0000000號、引擎號碼4G63Z001581）之 小客車經新
    安產物保險股份有限公司職員陳孝悅領回，亦有贓物認領保
    管單一件可佐（同上偵查卷第94頁）；此外並有如附表二編
    號1 至7 所示之變造之「甲○○」國民身分證、「戊○○」
    國民身分證影本，偽造之3P--2282號車牌2 面、「甲○○」
    名義之汽車行車執照、汽車新領牌照登記書及中華汽車工業
    股份有限公司汽車出廠與貨物稅完稅照證等私文書之車籍資
    料，及汽車買賣合約書、協議書等件在卷可按，被告之自白
    核與事實相符，其犯行亦洵堪認定。
四、上揭四、部分之犯行，亦據被告坦承不諱，並有如附表二編
    號8 、9 所示之誠泰銀行存摺存款業務往來約定書及金融卡
    申請書影本各1 紙在卷可稽；同案被告馬順利於92年8 月26
    日21時51分59秒至誠泰銀行士林分行自動提款機提款，有該
    行自動提款機翻拍照片1 幀（同上偵查卷第30頁），又經警
    於上開銀行存摺存款業務往來約定書採獲遺留指紋後，送內
    政部警政署刑事警察局鑑定，經輸入電腦比對結果，與該局
    檔存丁○○指紋卡之左小、右拇、左拇、左中指指紋相符，
    有該局92年10月刑紋字第0920198569號鑑驗書1 件在卷可按
    （同上偵查卷第123 頁），被告之自白已核與事實相符，此
    部分之犯行亦足堪認定。
五、核被告丁○○明知同案被告馬順利所交付之各項車籍資料或
    其簽署或蓋用之署押（甲○○、郭麗桂、戊○○）、印文（
    甲○○、戊○○、交通部行車執照之章、台灣省公路局行車
    執照之章、中華汽車工業股份有限公司貨物稅專用章、吳舜
    文貨物稅專用章、黃鳳美、中華汽車工業股份有限公司楊梅
    廠桃園縣貨物稅廠商出廠章戳、新竹區監理所桃園監理站審
    驗合格章、台灣省政府交通處委託中華汽車工業股份有限公
    司辦理本廠新出廠小型汽車申請牌照前檢驗用章、檢驗員劉
    瑞麟章））、印章（戊○○）、車牌（4 面）、甲○○之行
    車執照、汽車新領牌照登記書、汽車出廠與貨物稅完稅照證
    、汽車買賣合約書（丙○○、乙○○部分）、誠泰商業銀行
    存摺存款業務往來約定書、誠泰銀行金融卡申請書、中華商
    業銀行存款總約定書、甲○○及戊○○之國民身分證等，均
    屬偽造或變造之署押、印文、印章及私文書，仍偽造、行使
    並詐欺乙○○、丙○○等人財物，所為係犯刑法第216 條、
    第210 條、第220 條第1 項之行使偽造（準）私文書罪，第
    216 條、第212 條之行使變造特種文書罪及第339 條第1 項
    之詐欺取財罪。被告丁○○及馬順利、羅永吉、張麗貴間，
    就行使偽造、變造私文書（郭麗桂、甲○○部分）及出賣來
    源不明之贓車予乙○○、丙○○之詐欺取財行為（乙○○部
    分未取得財物，應論以未遂犯），被告馬順利、丁○○間，
    就行使偽造、變造私文書（戊○○部分），被告馬順利、丁○○與綽號「小林」之人間，就變造特種私文書部分，均具
    有犯意聯絡，行為分擔，應論以共同正犯。被告馬順利利用
    不知情之人偽刻「戊○○」印章，為間接正犯。被告丁○○
    、羅永吉及張麗貴，先後行使偽造、變造私（準）文書（行
    使變造國民身分證、行使偽造車牌、行使偽造車籍資料、行
    使偽造買賣契約書、行使銀行開戶文件）、詐欺他人財物既
    、未遂行為間，均時間緊接，手法相似，犯罪基本構成要件
    相同，顯均係基於概括犯意反覆為之，應依刑法第56條之規
    定論以一罪，並各依法加重其刑。被告丁○○偽造署押之行
    為，為偽造私文書之部分行為，偽造之低度行為復為行使之
    高度行為所吸收，均不另論罪。又被告所犯上開各罪間，具
    有方法結果之牽連關係，應依牽連犯之規定，從一較重之行
    使偽造私文書罪處斷。公訴人就被告羅永吉、丁○○、張麗
    貴出售3P --2282 號小客車部分，雖當庭更正認其等另涉收
    受贓物罪嫌，惟被告三人並非為自己占有該贓車，而係受馬
    順利之指示出售該車，應無為自己收受持有之意，而不構成
    收受贓物罪，另移送併案意旨認被告「出售贓車」之行為，
    涉犯刑法第349 條第2 項之「故買」贓物罪嫌等語，顯係誤
    會，惟此部份與被告上開行使偽造私文書之有罪部分，均具
    有裁判上一罪之牽連犯關係，爰不另為無罪之諭知。又臺灣
    板橋地方法院檢察署檢察官就被告併案審理部分，因與本案
    部分具有裁判上一罪之連續犯關係，本院自得併予審理，附
    此敘明。
六、爰審酌被告平日素行尚可，其與馬順利間就車牌、車身及引
    擎號碼、身分證明及其他車籍資料，均以標準化之作業程序
    處理，顯見已成為販售借屍還魂車輛之集團，對於被害車主
    之權益、警方追贓之查緝及車籍之管理，均構成嚴重之影響
    ，惟本案侵害之數量尚非甚鉅，且犯後坦承犯行，態度良好
    ，尚知悔悟，並其所居角色、地位等一切情狀，量處如主文
    所示之刑，以資懲儆。
七、如附表一編號三，附表二編號四(一)、五至九所示文件上偽造
    之署押、印文，均為偽造之署押或印文，不問屬於被告與否
    ，應依刑法第219 條規定沒收之；另扣案如附表一編號一，
    附表二編號一、三所示之物，分別為被告與馬順利、羅永吉
    及張麗貴等人所有供犯罪所用之物，業據被告陳明在卷，爰
    依刑法第38條第1 項第2 款宣告沒收。至本案偽造之「郭麗
    桂」車籍資料及與乙○○簽訂之買賣契約，並未扣案，且分
    別經馬順利撕毀或丟棄而不存，業據其等陳明在卷，故不另
    諭知沒收，附此敘明。
據上論斷，應依刑事訴訟法第273 條之1 第1 項、第299 條第1
項前段，刑法第28條、第56條、第216 條、第210 條、第212 條
、第220 條第1 項、第339 條第1 項、第55條、第219 條、第38
條第1 項第2 款，罰金罰鍰提高標準條例第1 條前段，判決如主
文。
本案經檢察官王巧玲到庭執行職務
中    華    民    國    95    年    2     月    9     日
                  刑事第五庭法  官  朱光仁
以上正本證明與原本無異。
如不服本判決，應於收受送達後10日內向本院提出上訴。
                            書記官  陳佳伶
中    華    民    國    95    年    2     月    14    日
附錄本案論罪科刑法條：
刑法第210條
偽造、變造私文書，足以生損害於公眾或他人者，處五年以下有
期徒刑。
刑法第212條
偽造、變造護照、旅券、免許證、特許證及關於品行、能力服務
或其他相類之證書、介紹書，足以生損害於公眾或他人者，處一
年以下有期徒刑、拘役或三百元以下罰金。
刑法第216條
行使第210 條至第215 條之文書者，依偽造、變造文書或登載不
實事項或使登載不實事項之規定處斷。
刑法第220條第1項
在紙上或物品上之文字、符號、圖畫、照像，依習慣或特約，足
以為表示其用意之證明者，關於本章及本章以外各罪，以文書論
。
刑法第339條第1項
意圖為自己或第 3 人不法之所有，以詐術使人將本人或第 3 人
之物交付者，處五年以下有期徒刑、拘役或科或併科1000元以下
罰金。
刑法第219條
偽造之印章、印文或署押，不問屬於犯人與否，沒收之。
附表一（車號5615--FL號小客車部分）
┌─┬────────┬──┬───────┬───────┐
│編│偽造之證件名稱  │數量│沒收之物      │沒收之法條    │
│號│                │    │              │              │
├─┼────────┼──┼───────┼───────┤
│一│5615--FL號車牌  │貳面│左開偽造之5615│刑法第38條第1 │
│  │                │    │-FL 號車牌貳面│項第2 款      │
│  │                │    │。            │              │
├─┼────────┼──┼───────┼───────┤
│二│已換貼丁○○照片│壹張│              │              │
│  │之「戊○○」國民│    │              │              │
│  │身分證影本      │    │              │              │
│  │
    │                │
├─┼────────┼──┼───────┼───────┤
│三│中華商業銀行存款│壹張│偽造之「戊○○│刑法第219條   │
│  │總約定書（戶名：│    │」署押貳枚、  │              │
│  │戊○○、帳號：  │    │印文貳枚。    │              │
│  │000-00-000000000│    │              │              │
│  │號）            │    │              │              │
│  │                │    │              │              │
│  │                │    │              │              │
│  │                │    │              │              │
│  │                │    │              │              │
│  │                │    │              │              │
│  │
└─┴────────┴──┴───────┴───────┘
附表二（車號3P--2282號小客車部分）
┌─┬────────┬──┬───────┬───────┐
│編│偽造之證件名稱  │數量│沒收之物      │沒收之法條    │
│號│                │    │              │              │
├─┼────────┼──┼───────┼───────┤
│一│3P--2282號車牌  │貳面│左開偽造之3P--│刑法第38條第1 │
│  │                │    │2282號車牌貳面│項第2 款      │
│  │                │    │。            │              │
├─┼────────┼──┼───────┼───────┤
│二│已換貼丁○○照片│壹張│              │              │
│  │之「戊○○」國民│    │              │              │
│  │身分證影本（見臺│    │              │              │
│  │灣士林地方法院檢│    │              │              │
│  │察署92年度偵字第│    │              │              │
│  │11394號卷第124頁│    │              │              │
│  │背面；另見同卷第│    │              │              │
│  │130頁）         │    │              │              │
│  │                │    │              │              │
├─┼────────┼──┼───────┼───────┤
│三│已換貼張麗貴照片│壹張│左開變造之「何│刑法第38條第1 │
│  │之「甲○○」國民│    │玉英」國民身分│項第2 款      │
│  │身分證（見臺灣士│    │證正本壹張    │              │
│  │林地方法院檢察署│    │              │              │
│  │92年度偵字第1139│    │              │              │
│  │4號卷第28頁）   │    │              │              │
│  │                │    │              │              │
├─┼────────┼──┼───────┼───────┤
│四│汽車行車執照（車│壹張│(一)偽造之「交通│刑法第219條   │
│  │號3P--2282號、  │    │部行車執照之章│              │
│  │車主甲○○）    │    │」印文壹枚、「│              │
│  │                │    │臺灣省公路局行│              │
│  │                │    │車執照之章」印│              │
│  │                │    │文壹枚        │              │
│  │                │    │              │              │
│  │                │    ├───────┼───────┤
│  │                │    │(二)左開偽造之汽│              │
│  │                │    │車行車執照（車│              │
│  │                │    │號3P--2282號、│              │
│  │                │    │車主甲○○）  │              │
│  │                │    │              │              │
├─┼────────┼──┼───────┼───────┤
│五│中華汽車工業股份│壹張│偽造之「中華汽│刑法第219條   │
│  │有限公司電子計算│    │車工業股份有限│              │
│  │機開立專用汽車出│    │公司貨物稅專用│              │
│  │廠與貨物稅完稅照│    │章」印文壹枚、│              │
│  │證（車號3P--2282│    │「吳舜文貨物稅│              │
│  │號、車主甲○○）│    │專用」（負責人│              │
│  │                │    │）印文壹枚、「│              │
│  │                │    │黃鳳美」（經辦│              │
│  │                │    │人）印文壹枚、│              │
│  │                │    │中華汽車工業股
                              份有限公司楊梅
                              廠桃園縣貨物稅
                              廠商出廠章戳壹
                              枚、新竹區監理
                              所桃園監理站審
                              驗合格章壹枚
├─┼────────┼──┼───────┼───────┤
│六│汽車新領牌照登記│壹張│偽造之「甲○○│刑法第219條   │
│  │書（車號3P--2282│    │」印文壹枚、「│              │
│  │號、車主甲○○）│    │台灣省政府交通│              │
│  │                │    │處委託中華汽車│              │
│  │                │    │工業股份有限公│              │
│  │                │    │司辦理本廠新出│              │
│  │                │    │廠小型汽車申請│              │
│  │                │    │牌照前檢驗用章
                              」印文壹枚、「│              │
│  │                │    │交路檢100635號│
│  │                │    │檢驗員劉瑞麟」│              │
│  │                │    │印文壹枚      │              │
│  │                │    │              │              │
├─┼────────┼──┼───────┼───────┤
│七│汽車買賣合約書（│壹張│偽造之「甲○○│刑法第219條   │
│  │內載賣方甲○○  │    │」之署押貳枚、│              │
│  │、買方丙○○、  │    │「戊○○」、「│              │
│  │見證人戊○○    │    │何志勇」之署押│              │
│  │，92年8月22日付 │    │各壹枚。      │              │
│  │現金參拾萬元正，│    │              │              │
│  │由「甲○○」、「│    │              │              │
│  │何志勇」簽收）  │    │              │              │
│  │                │    │              │              │
├─┼────────┼──┼───────┼───────┤
│八│誠泰銀行存摺存款│壹張│偽造之「戊○○│刑法第219條   │
│  │業務往來約定書（│    │」署押壹枚、  │              │
│  │戶名：戊○○、帳│    │印文貳枚。    │              │
│  │號：000-00-00000│    │              │              │
│  │6）（見臺灣士林 │    │              │              │
│  │地方法院檢察署92│    │              │              │
│  │年度偵字第11394 │    │              │              │
│  │號卷第125 頁背面│    │              │              │
│  │；另見同卷第129 │    │              │              │
│  │頁）            │    │              │              │
│  │                │    │              │              │
├─┼────────┼──┼───────┼───────┤
│九│誠泰銀行金融卡申│壹張│偽造之「戊○○│刑法第219條   │
│  │請書（見臺灣士林│    │」署押壹枚、  │              │
│  │地方法院檢察署92│    │印文肆枚。    │              │
│  │年度偵字第11394 │    │              │              │
│  │號卷第125 頁；另│    │              │              │
│  │見同卷第131頁） │    │              │              │
│  │                │    │              │              │
└─┴────────┴──┴───────┴───────┘


司法院資訊處製作；財團法人民間司法改革基金會備份。
